臺灣高雄地方法院刑事判決　　　　　　　　　　　　　九十三年簡上字第五九四號
　　上　訴　人　甲○○
　　即　被　告
右列上訴人因違反電子遊戲場業管理條例案件，不服本院高雄簡易庭九十三年度簡字
第三六九一號中華民國九十三年八月五日第一審刑事簡易判決（聲請簡易判決處刑案
號：臺灣高雄地方法院檢察署九十三年度偵字第一一七五九號），提起上訴，本院管
轄之第二審合議庭判決如左：
    主  文
上訴駁回。
甲○○緩刑貳年。
    事  實
一、丙○○（原係上訴人即被告，業於本院九十三年十二月十四日審訊時當庭撤回上
    訴）與不知情之陳瑩純（經臺灣高雄地方法院檢察署檢察官於九十三年七月十七
    日，以九十三年度偵字第一一七五九號不起訴處分）合資經營位於高雄市前鎮區
　　○○○街二０六號地下一樓之「大冠興撞球場」，而擔任現場負責人。其明知未
  　依電子遊戲場業管理條例規定辦理營利事業登記者，不得經營電子遊戲場業，竟
    於尚未取得主管機關核發營業登記證前，自九十三年六月七日起在「大冠興撞球
    場」內擺設電動遊戲機檯「劍龍」及「滿貫大亨」各一台，供不特定人持新台幣
    （下同）十元硬幣投入機台打玩，若得分可累積分數繼續打完至遊戲結束，若未
    得分則遊戲結束，均不可換取金錢或物品，亦不可退還硬幣（無涉賭博），且與
    甲○○基於違反電子遊戲場業管理條例之共同犯意聯絡，自九十三年六月八日起
    ，以每月二萬元之薪資雇用甲○○擔任上開「大冠興撞球場」店員，擔任收銀、
    看管機檯及替顧客兌換零錢投幣打玩電子遊戲機檯之工作。迄於九十三年六月八
    日十五時四十五分許，適有顧客侯鈞陽在場打玩「劍龍」電子遊戲機檯時，為警
    當場查獲，並扣得上開電子遊戲機檯「劍龍」及「滿貫大亨」各一台（均含ＩＣ
　　板）及機檯內之十元硬幣二百八十四枚，共計二千八百四十元。
二、案經高雄市政府警察局前鎮分局報請臺灣高雄地方法院檢察署檢察官偵查聲請簡
    易判決處刑。
    理  由
一、訊據上訴人即被告甲○○固不否認其於前揭時、地受雇月薪而擔任店員負責收銀
    、看管撞球場及替顧客兌換十元硬幣之事實，然堅決否認有何違反電子遊戲場業
    管理條例之犯行，辯稱：伊於九十三年六月八日是第一天上班，而上班時係從早
    上九時起至同日下午四時止，根本不知道上開撞球場內擺設電動遊戲機檯「劍龍
    」及「滿貫大亨」各一台云云。然查：右揭事實，業據證人徐錦德（即本件承辦
    員警）於本院九十四年一月二十六日審訊時證述：伊於九十三年六月八日十五時
    四十五分許，前往上開撞球場臨檢，進入該地下一樓之樓梯口時，立即看到該樓
    梯旁擺設電動遊戲機檯「劍龍」及「滿貫大亨」各一台，而當時有顧客侯鈞陽在
    場打玩「劍龍」電子遊戲機檯，伊向侯鈞陽詢問其所使用之十元硬幣來源，據侯
    鈞陽表示係以二百元向店員甲○○換十元硬幣二十枚，且已投七枚硬幣正在打玩
   「劍龍」電子遊戲機檯，因此，檢查其營利事業登記證之營業項目，而發現本件
    尚未辦理電子遊戲場業管理條例規定營利事業登記者，乃通知當地派出所警員繼
    續偵辦，且由伊親自製作本件的營業場所檢查記錄表等語，核與被告於本院九十
    四年一月二十六日審訊時供述：「．．當天有一個小弟弟侯鈞陽來向我換二百元
    的零錢」，並於九十三年六月二十一日偵訊時陳述：「（去工作時機台已在該處
    ？）是」、「（有無向客人對換硬幣？）有。１０００元之多十元硬幣，店內有
    放置」、「（工作性質？）收錢【球台】、倒茶、對換硬幣」、「（薪水向何人
    領？）丙○○」（見偵查卷第十四頁反面至第十五頁）等情大致相符，再互核證
    人侯鈞陽於九十三年六月八日警詢時陳稱：警方於九十三年六月八日十五時四十
    五分許，在上址，查獲電動玩具，伊當時正在把玩警方編號Ａ之有插上電源之「
    劍龍」電子遊戲機檯，上開電子遊戲機檯是以硬幣投入機台打玩，可以讓不特定
    人任意選擇機台打玩，而警方查獲機台內十元硬幣二百八十四枚，是不特定人以
    硬幣投入機台打玩時留下的，但不可兌換彩金，可累積分數繼續打完至遊戲結束
    等情、證人丙○○（原係上訴人即被告）於九十三年六月八日警詢時證稱：甲○
    ○是我僱用的店員，擔任看顧店內及收銀，被警方查獲的電子遊戲機二台，均有
    插上電源營業中，可由不特人任選機檯打玩，現場有一人正在「劍龍」電子遊戲
    機檯打玩，伊沒有辦理電子遊戲場業管理條例規定的營利事業登記執照等情亦大
    致吻合，並有高雄市政府警察局前鎮分局第一組營業場所檢查記錄表、扣押物品
    目錄表、高雄市政府營利事業登記證、現場查獲電子遊戲機二台照片、扣押物品
    清單各一份附卷可稽。是本件被告甲○○與丙○○有前揭犯行之共同犯意聯絡，
    並有分擔看管機檯及替顧客兌換零錢投幣打玩電子遊戲機檯之行為，堪以認定。
    因此，被告甲○○所辯，顯係事後卸責之詞，委無足採，而本案事證明確，其犯
    行足堪認定。
二、本件丙○○未依電子遊戲場業管理條例第十五條規定，向主管機關辦理營利事業
    登記證，即在公眾得出之場所內，擺設上開電子遊戲機檯，供不特定之人打玩，
    且雇用被告甲○○擔任店員，負責收銀、看管機檯及替顧客兌換零錢投幣打玩電
    子遊戲機檯之工作，核被告甲○○所為，係犯電子遊戲場業管理條例第二十二條
    之罪。被告甲○○與丙○○間有犯意之聯絡，行為之分擔，均為共同正犯。是原
    審以被告任職期間不長，判處被告甲○○拘役三十日，並諭知如易科罰金，以三
    百元折算一日，其認事、用法均無不合，量刑亦屬妥當，上訴人仍執前詞否認犯
    罪，為無理由，應予駁回。玆審酌被告甲○○未曾受有期徒刑以上刑之宣告，有
    本院被告院內索引卡紀錄表、臺灣高等法院被告全國前案紀錄表及臺灣高雄地方
    法院檢察署刑案資料查註紀錄表各乙份在卷可按，並考量其係受雇他人，一時失
    慮，偶罹刑典，本院綜合上情，認其經此偵、審程序，當知所警惕，信無再犯之
    虞，故認原審判決主文所宣告之刑，以暫不執行為適當，爰諭知宣告緩刑二年，
    以啟自新。
據上論斷，應依刑事訴訟法第四百五十五條之一第一項、第三項、第三百六十八條，
，刑法第七十四條第一款，判決如主文。
本案經檢察官乙○○到庭執行職務。
中      華      民      國      九十四      年      二    月    四　    日
                                臺灣高雄地方法院刑事第五庭
                                    審判長法官  李政庭
                                          法官  郭瓊徽
                                          法官  施添寶
右正本證明與原本無異。
不得上訴。
　　　　　　　　　　　　　　　　　　　　書記官  陳威志
中　　　華　　　民　　　國　　九十四　　年　　　二　　　月　　　四　　　日
附錄本案判決論罪科刑法條
電子遊戲場業管理條例第二十二條
違反第十五條規定者，處行為人一年以下有期徒刑、拘役或科或併科新台幣五十萬元
以上二百五十萬元以下罰金。
電子遊戲場業管理條例第十五條
未依本條例規定辦理營利事業登記者，不得經營電子遊戲場業。
